【裁判字號】    90,附民,50
【裁判日期】    920331
【裁判案由】    詐欺等
【裁判全文】
臺灣高等法院刑事附帶民事訴訟判決                    九十年度附民字第五０號
    原      告  甲○○
    被      告  乙○○
右列原告與被告乙○○間因詐欺等案件，提起刑事附帶民事訴訟（本院刑事受理案號
：九十年度上易字第九一號），本院判決如左：
    主  文
原告之訴駁回。
    事  實
甲、原告方面：
一、聲明：
    被告應給付原告新台幣（下同）壹拾萬元，及自起訴狀繕本送達之翌日起至清償
    日止，按年息百分之五計算之利息。
二、事實上陳述略稱：
  (一)被告以其實際經營之台勢科技股份有限公司（下稱台勢公司）名義銷售「潔女」
    栓塞劑，並對外大肆宣揚廣告稱「該產品係經台灣省政府衛生處核准銷售，針對
    婦女陰道不潔、經期不順、白帶：：：等症狀具有驚人之療效，並具有排除陰毒
    之功能」，使原告陷於錯誤而向被告購買該產品使用。但原告使用後不久即發生
    腹痛及外陰部灼熱等症狀，當即赴台北市立忠孝醫院就診，方知係因使用「潔女
    」栓塞劑導致「陰道外陰部淺層潰瘍」，醫師並囑咐萬勿再使用該產品，並應定
    期回診檢查治療，事經兩個月期間始行治癒。原告事後了解發現：該「潔女」產
    品乃被告擅自製造並偽標台灣省政府衛生處核准字號，實際上根本未經合法核准
    銷售，係屬偽藥。
  (二)查被告上開販售偽藥予原告致原告受有傷害之行為，已構成民法上之侵權行為，
    原告自得依法請求賠償。原告因使用上開潔女產品造成陰道潰瘍之傷害，並影響
    生活起居作息及工作達二個月之久，精神上倍感痛苦，爰先依民法第一百九十五
    條之規定請求十萬元之非財產上損害賠償（支出醫療費用之損害部分，原告聲明
    保留請求權）。爰求為判決如訴之聲明。
三、證據：提出「潔女」函影本、診斷証明書影本及援用刑事訴訟之證據。
乙、被告方面：
一、訴之聲明：
    請求駁回原告之訴。
二、事實及理由：
    否認有製造、販賣偽藥、詐欺及傷害等侵權行為，抗辯原告之受傷與伊所賣產品
    潔女無關，其他引用刑事訴訟之答辯事實及理由。
三、証據：引用刑事訴訟程序中提出之証據。
    理  由
一、本件原告於起訴狀中已主張因受被告詐欺而購買偽藥「潔女」使用，於使用後受
    有傷害，並主張係因被告販賣偽藥致其受有傷害，被告之行為已構成民法上之侵
    權行為，故依法請求賠償等語，核其起訴主張請求損害賠償之事實符合刑事訴訟
    法第四百八十七條第一項得提起刑事附帶民事訴訟之起訴要件，本件起訴為合法
    ，且被告因犯製造、販賣偽藥及詐欺等罪，由本院判處罪刑在案，本院自應從實
    體審酌原告之訴有無理由，核先敘明。
二、經查：
  (一)依原告提出之診斷証明書係記載病名為「陰道外陰炎併淺層潰瘍」，醫師囑言則
    記載：「患者因腹痛及外陰灼熱，來院求診，經診斷為上述疾患，宜追蹤檢查併
    治療。並避免使用陰道塞劑」等語（詳卷附診斷證明書影本），足見該醫師並未
    診斷証明原告係使用陰道塞劑始造成上開病症。另依台北市立忠孝醫院九十一年
    一月二十二日第0000000000○號函記載，原告係於八十七年十月三十
    日至該院婦產科門診，主訴「白帶、陰道癢、下腹痛」，經診查後診斷為「子宮
    內避孕器引起子宮炎」、「念珠茵陰道炎」。此有該函及原告之病歷影本一份附
    於刑事卷可按（詳本院卷(二)第一二二頁至第一二四頁），由是益見，尚不能証明
    原告之上開病症與使用被告所販賣之「潔女」產品有何因果關連，從而原告主張
    其因被告之製造、販賣偽藥、詐欺犯罪併傷害之侵權行為而受有上開病症所帶來
    之精神上損害，即屬不能証明，其請求被告應負損害賠償責任，即屬無據，原告
    之訴為無理由，應予駁回。
三、據上論斷，應依刑事訴訟法第五百零二條第一項，判決如主文。
中      華      民      國    九十二    年      三      月    三十一    日
                              臺灣高等法院刑事第二十三庭
                                  審判長法  官  黃  瑞  華
                                        法  官  宋      祺
                                        法  官  王  淑  滿
右正本證明與原本無異。
不得上訴。
                                        書記官  黃  嬿  婉
中      華      民      國    九十二    年      四      月      一      日


司法院資訊處製作；財團法人民間司法改革基金會備份。
